【裁判字號】    98,消債清,60
【裁判日期】    990326
【裁判案由】    清算事件
【裁判全文】
臺灣士林地方法院民事裁定            98年度消債清字第60號
聲  請  人
即  債務人  甲○○
代  理  人  謝孟馨律師
上列當事人聲請清算事件，本院裁定如下：
    主  文
債務人甲○○自中華民國九十九年三月二十九日十七時起開始清
算程序，並同時終止清算程序。
由國庫墊付之程序費用共計新臺幣壹仟元應由債務人負擔。
    理  由
一、按債務人不能清償債務或有不能清償之虞，於法院裁定開始
    更生程序或許可和解或宣告破產前，得向法院聲請清算，觀
    之消費者債務清理條例第3 條、第80條規定自明。又法院開
    始清算程序之裁定，應載明其年、月、日、時，並即時發生
    效力；債務人之財產不敷清償清算程序之費用時，法院應裁
    定開始清算程序，並同時終止清算程序，同條例第83條第1
    項、第85條第1 項亦有明定。
二、本件聲請意旨略以：聲請人現無資產，雖先前曾擔任華梵大
    學交通車駕駛工作，於95年2 月1 日因年滿65歲退休，退休
    後即無薪資所得，且患有右側半面痙攣症而無法再工作，僅
    賴配偶林玉枝每月新臺幣（下同）3,000 元之敬老津貼及子
    女資助日常生活必要費用為生。而聲請人之債務總額為155
    萬5,707 元，有不能清償債務之情事，前已提出債權人清冊
    ，以書面向最大債權金融機構台新國際商業銀行股份有限公
    司（下稱台新銀行）請求協商，協商條件為180 期、利率0
    ％、每月還款6,626 元，惟因聲請人無力負擔任何還款條件
    致協商不成立，且聲請人未經法院裁定開始更生程序或許可
    和解或宣告破產。為此，本院聲請裁定准許清算等語。
三、查聲請人所主張之上開事實，業據提出其財團法人金融聯合
    徵信中心當事人綜合信用報告之協商前置專用債權人清冊（
    見本院卷第13至15頁）、財政部臺北市國稅局96年、97年度
    綜合所得稅各類所得資料清單（見本院卷第16、17頁）、財
    政部臺北市國稅局財產歸屬資料清單（見本院卷第18頁）、
    新光吳火獅紀念醫院乙種診斷證明書（見本院卷第19頁）、
    前置協商不成立通知書（見本院卷第24頁），堪信為實。是
    以聲請人無謀生能力，亦無收入，足認其確有不能清償債務
    之情事。此外，復查無債務人有消費者債務清理條例第6 條
    第3 項、第8 條或第82條第2 項所定駁回清算聲請之事由存
    在，則聲請人聲請清算，應屬有據。再依上開聲請人提出之
    財產歸屬資料清單、財產及收入狀況說明書所載，其名下並
    無可供即時換價之財產，堪認聲請人之財產應不敷清償清算
    程序之費用，依首揭規定，裁定開始本件清算程序，並同時
    終止清算程序。又本件由國庫墊付之各項程序費用共計為聲
    請費1,000 元，既不受免責裁定之影響，即應由聲請人負擔
    。
四、爰裁定如主文。
中    華    民    國    99    年    3     月   26     日
                  民事第二庭  法      官  蕭錫証
上為正本係照原本作成。
開始清算程序之裁定不得抗告，如不服同時終止清算程序之裁定
，應於裁定送達後10日內，以書狀向本院提出抗告，並繳納抗告
費新臺幣1千元。
中    華    民    國    99    年    3     月    26    日
                              書  記  官  羅伊安

司法院資訊處製作；財團法人民間司法改革基金會備份。
